臺灣高等法院臺南分院刑事裁定
111年度抗字第172號
抗  告  人  
即  受刑人  楊天生




上列抗告人因定應執行刑案件，不服臺灣嘉義地方法院中華民國
111年1月28日裁定（111年度聲字第103號）提起抗告，本院裁定
如下：
    主  文
抗告駁回。
    理  由
一、本件抗告意旨略以：刑法第51條第5款數罪併罰定應執行明
    定「宣告多數有期徒刑者，於各刑中之最長刑期以上，各刑
    合併刑期以下定執行刑」，且定應執行刑雖屬自由裁量事項
    ，然並非無法律拘束，仍有其外部界限及內部界限，俾便法
    院得具體選擇為適當之裁判，法院應受拘束，抗告人即受刑
    人楊天生(以下稱受刑人)不服原審定應執行刑裁定提起抗告
    ，請求撤銷原裁定。
二、原裁定意旨略謂：受刑人所犯如原裁定附表編號1、2所示案
    件，前經本院以109年度上易字第703號判決判處應執行有期
    徒刑1年4月確定，是本件定應執行刑，除不得逾越刑法第51
    條第5款所定法律之外部界限，即不得重於原裁定附表所示
    各罪加計之總和外，亦應受內部界限之拘束，即不得逾2年2
    月，檢察官聲請就受刑人所犯如原裁定附表所示之各罪定其
    應執行刑，與法條規定尚無不合，參酌受刑人表示「因為犯
    罪時間都很相近，希望定刑的時候可以再給我優惠一點」之
    意見及歷次犯罪情節、所生危害等一切情狀，定應執行有期
    徒刑2年。
三、按數罪併罰之定應執行之刑，係出於刑罰經濟與責罰相當之
    考量，並非予以犯罪行為人或受刑人不當之利益，為一種特
    別的量刑過程，相較於刑法第57條所定科刑時應審酌之事項
    係對一般犯罪行為之裁量，定應執行刑之宣告，乃對犯罪行
    為人本身及所犯各罪之總檢視，除應考量行為人所犯數罪反
    應出之人格特性，並應權衡審酌整體刑法目的及相關刑事政
    策，在量刑權之法律拘束性原則下，依刑法第51條第 5款之
    規定，採限制加重原則，以宣告各刑中之最長期為下限，各
    刑合併之刑期為上限，但最長不得逾30年，資為量刑自由裁
    量權之外部界限，並應受法秩序理念規範之比例原則、平等
    原則、責罰相當原則、重複評價禁止原則等自由裁量權之內
    部抽象價值要求界限之支配，使以輕重得宜，罰當其責，俾
    符合法律授與裁量權之目的，以區別數罪併罰與單純數罪之
    不同，兼顧刑罰衡平原則。是所定執行刑之多寡，係屬實體
    法上賦予法院依個案自由裁量之職權，如所為裁量未逾上述
    法定範圍，且無濫權情形，即無違法可言（最高法院99年度
    台抗字第583號、第723號裁定均同此意旨）。　　
四、經查，受刑人因犯如原裁定附表所示各罪，經本院及原審法
    院各判處如原裁定附表所示之刑後，均分別確定在案，此有
    如原裁定附表所示之判決及臺灣高等法院被告前案紀錄表在
    卷可憑，依照前揭說明，應於原裁定附表編號所示各刑中之
    最長期以上，各刑合併之刑期以下，定其應執行之刑期。而
    受刑人所犯如原裁定附表編號1、2所示之罪所處之刑，業經
    原審法院以109年度易字第234號判決判處應執行有期徒刑1
    年4月，提起上訴後，經本院以109年度上易字第703號判決
    駁回上訴，曾經法院定應執行刑有期徒刑1年4月確定，是法
    院就原裁定附表所示受刑人所犯各罪再為定應執行刑之裁判
    時，自應受前開判決所為定應執行刑內部界限之拘束。從而
    ，原裁定就受刑人所犯如原裁定附表編號1至3所示罪刑，因
    認均係裁判確定前所犯數罪，並依刑法第51條第5款規定，
    定其應執行之刑為有期徒刑2年，係在原裁定附表編號1至3
    所示3罪各刑中最長期以上，各刑合併之刑期含先前已定應
    執行刑之合併刑期以下，合於刑法第51條第5款規定之外部
    界限，復未逾自由裁量之內部界限，經核並未逾越刑法第51
    條第5款及刑事訴訟法第370條關於定應執行刑之法律外部性
    界限，亦無違反比例、公平及罪刑相當原則或有裁量權濫用
    等法律內部性界限之情形，於法尚無違誤。抗告意旨顯係徒
    憑己意，指摘原裁定定應執行刑不當，核無理由，應予駁回
    。
三、依刑事訴訟法第412條，裁定如主文。
中　　華　　民　　國　　111 　年　　3 　　月　　 4　　日
                  刑事第六庭    審判長法　官  張瑛宗
                                      法　官  林逸梅
                                      法　官  李秋瑩
以上正本證明與原本無異。
不得再抗告。
　　　　　　　　　　　　　　　　　　　書記官  劉紀君
中　　華　　民　　國　　111 　年　　3 　　月　　4 　　日